【裁判字號】    99,簡上,436
【裁判日期】    990727
【裁判案由】    違反性騷擾防治法等
【裁判全文】
臺灣桃園地方法院刑事判決             99年度簡上字第436號
上  訴  人  臺灣桃園地方法院檢察署檢察官 
上  訴  人
即  被  告  甲○○
選任辯護人  徐原本律師
上列被告因違反性騷擾防治法等案件，經檢察官提起公訴（98年
度偵字第18478號），本院判決如下：
    主  文
上訴駁回。
    事  實
一、甲○○為桃園縣八德市○○路○ 段108 號「長堤維也納」社
    區之警衛，於民國98年7 月9 日凌晨1 時許，見該社區6 樓
    住戶代號3450－HV9836女子（真實姓名年籍姓名詳卷，下稱
    A 女）因酒醉無力行走獨坐社區大廳，便攙扶A 女返回其6
    樓住處休息，隨後離開時並未鎖門。嗣於同日凌晨2 時20分
    許，基於無故侵入他人住宅之犯意，未受允許，而無故侵入
    A 女之上開住宅內察看A 女狀況約3 分鐘後離去，復於同日
    凌晨2 時40分許，認A 女酒醉無力，有機可乘，遂接續上開
    無故侵入他人住宅之犯意，另意圖性騷擾，無故進入A 女上
    址住處，見A 女躺臥在床並覆蓋棉被，即趁A 女不及抗拒，
    將手伸入棉被撫摸A 女大腿之身體隱私處，A 女發覺有異而
    驚醒出言嚇阻，甲○○旋即逃逸，無故侵入A 女之上開住宅
    約9 分鐘。嗣經A 女報警處理，始悉上情。
二、案經A 女訴由桃園縣政府警察局八德分局報告臺灣桃園地方
    法院檢察署檢察官偵查起訴。
    理  由
壹、證據能力部分： 
一、和解書之證據能力：被告雖辯稱：和解書上「甲○○」之姓
    名是伊自己簽的，當時伊被A 女的弟弟打，才簽那份和解書
    云云（見本院壢簡字卷第11頁，本院簡上字卷第48頁）；選
    任辯護人徐原本律師為被告辯護稱：本件和解書並無證據能
    力，是被A 女弟弟脅迫下所簽云云（見本院簡上字卷第47頁
    ），然查，被告雖為上述辯解，惟並未聲請調查任何有利之
    事證，其空言遭人脅迫，已難盡信，又A 女於本院訊問時證
    稱：伊請主委報警，警察有來，主委說先幫伊與被告調解，
    警察說如果調解不成再到警局作筆錄，當時伊與弟弟、弟妹
    、主委、被告5 人在社區大廳調解，並沒有脅迫被告，被告
    有同意伊請求的金額，雙方都同意後，主委在去打電腦列印
    出來，經過雙方簽名蓋指印等語（見本院壢簡字卷第13頁）
    ，依A 女所述，被告簽立該和解書時，並無被脅迫之情形，
    參以該和解書內容A 女於收到賠償金額後同意放棄所有追訴
    及不得在主張任何追加賠償，A 女並非無退讓之處，且上開
    和解書上確實有第三人即該社區主委周敦識簽名見證，可見
    被告簽立該和解書應非受脅迫所為。此外，並無其他依法應
    排除證據能力之情形，故該和解書應具證據能力。
二、查本案所引用之其餘供述及非供述證據，經本院依法踐行調
    查證據程式，檢察官、被告及其選任辯護人均不爭執各該證
    據之證據能力，且亦查無依法應排除其證據能力之情形，是
    後述所引用證據之證據能力均無疑義，先予敘明。
貳、實體部分：
一、訊據上訴人即被告甲○○（下稱被告）矢口否認有何違反性
    騷擾防治法、無故侵入他人住宅之犯行，辯稱：伊當天凌晨
    1 時許見A 女酒醉攙扶A 女返回其住處休息，凌晨2 時20分
    許再進入A 女臥房內察看A 女有無發燒，不久又恐A 女發燒
    再度進入A 女住處，是為確認A 女有無發燒，才自棉被下方
    伸手欲觸摸A 女腳踝，不慎觸及A 女大腿，並無騷擾A 女之
    意圖，又其進入A 女房間是要確認A 女有無發燒，出於善意
    ，並不成立侵入住宅，伊在大廳向A 女下跪是因為A 女說伊
    性騷擾她，伊跟她說伊不是故意要碰她，難道要伊下跪、道
    歉嗎，A 女弟弟就說那你下跪，伊才下跪云云。經查：
  (一)上開事實，業據證人A 女於偵查及本院訊問時證稱：伊98年
    7 月8 日和朋友外出喝酒，約晚間11時回到社區大廳休息，
    後來伊起身要返回住處時，被告有過來扶伊，伊因為不想讓
    被告碰到伊身體，因此以手反抓他，伊進入住處客廳後被告
    就離開，約10幾分鐘伊回房間休息，不久覺得有人用手伸入
    棉被，整個手掌貼著伊的腿，在伊大腿根部移動撫摸，因此
    伊才驚醒，伊醒來後害怕，大叫是誰，給我出去，被告就馬
    上趴在地上，伊說你工作不想要了嗎，喊了2 次後，被告才
    起身，拎著鞋子跑出去，之後伊穿好褲子追出去，之後伊把
    門反鎖並打電話給伊弟弟，經調閱監視器，才知道被告進出
    伊住處共3 次，前2 次約待3 分鐘，第3 次是9 分鐘，伊當
    天除了喝酒外，身體並沒有其他不適等語甚詳（見偵查卷第
    22-23 頁，本院壢簡字卷第13頁）；且據證人即四維派出所
    員警乙○○於本院審理時證稱：當天伊接到勤務中心通之前
    往現場，到場時A 女有叫伊去問被告做何事，後來A 女才說
    被告對他做不禮貌的動作，說被告上去2 到3 次，關心有需
    要上去這麼多次嗎，還說被告摸他那裡那裡，伊看雙方無法
    協調，因此留資料給A 女，說如果要報案製作筆錄找魯國棟
    員警，被告在場沒有說他對A 女做什麼動作，只說他怕A 女
    酒醉發生什麼事情，因此才一直去看，沒有提到A 女有其他
    特殊的身體狀況，伊到場時，被告有對A 女口頭道歉，A 女
    一直重複反問被告為何要一直上去他家裡，還說摸他的事情
    ，被告沈默的時間較多，不然就一直說對不起等語明確（見
    本院簡上字卷第45-46 頁），被告亦不否認進入A 女住處3
    次，分別是98年7 月9 日凌晨1 時許攙扶A 女回到住處、同
    日凌晨2 時23分許再度進入A 女住處，在於同日凌晨2 時40
    分許進入A 女住處等情。此外，並有性騷擾事件申訴書、和
    解書（內容記載「本人甲○○身分字號：Ｚ000000000坦承於
    民國98年7 月8 日約24：00時對至戶C 棟6 樓A 女做出侵犯
    行為，經調解獲A 女同意以新臺幣貳十萬圓整作為精神及身
    心賠償... 」）在卷可按（見偵查卷第16-18 、28頁）。
  (二)被告雖辯稱：伊當天凌晨1 時許見A 女酒醉攙扶A 女返回其
    住處休息，凌晨2 時20分許再進入A 女臥房內察看A 女有無
    發燒，不久又恐A 女發燒再度進入A 女住處，是為確認A 女
    有無發燒，才自棉被下方伸手欲觸摸A 女腳踝，不慎觸及A
    女大腿，並無騷擾A 女之意圖，又其進入A 女房間是要確認
    A 女有無發燒，出於善意，並不成立侵入住宅云云。然查，
    被告於警詢時供稱：伊有掀開棉被摸A 女大腿，伊測量A 女
    體溫時有摸她大腿云云（見偵查卷第7 頁），嗣於偵查中供
    稱：伊沒有摸A 女大腿云云（見偵查卷第23頁），又改稱：
    伊當時摸A 女額頭還是熱的，因此想說摸腳踝確定一下，由
    床尾順著往上摸，摸到她大腿云云（見偵查卷第24頁），另
    於本院訊問時供稱：伊有摸A 女大腿，那是因為她身體有問
    題，當時她額頭已經不是那麼燙了，伊覺得要摸其他地方看
    看，因為摸不到她腳踝，就往上摸摸到她大腿云云（見本院
    壢簡字卷第11頁），就其是否摸A 女大腿、A 女額頭不那麼
    燙因此摸A 女大腿確認抑或A 女額頭還是熱的因此摸腳踝確
    認並順勢往上摸到大腿等情，前後供述不一，所言是否屬實
    ，已甚為可疑。況一般人確認他人是否發燒，僅需以手接觸
    他人額頭即可確認，且大腿根部屬人體相對私密之部位，被
    告僅為A 女住處之警衛，其僅為確認A 女是否發燒而以手摸
    A 女大腿，核與常情不合。參以證人乙○○於本院審理時證
    稱：被告在場沒有說他對A 女做什麼動作，只說他怕A 女酒
    醉發生什麼事情，因此才一直去看，沒有提到A 女有其他特
    殊的身體狀況等語（見本院簡上字卷第45-46 頁），倘若被
    告確實因為A 女發燒而觸摸A 女，當於員警到場之際，自應
    解釋此對己有利之事實，然據證人即到場之員警乙○○所言
    ，被告當時並未提及此事，而A 女於本院訊問時證稱：伊當
    天除了喝酒外，身體並沒有其他不適等語（見本院壢簡字卷
    第13頁），顯見被告辯稱其係因為A 女發燒因而摸A 女大腿
    確認云云，為事後卸責之詞，委不可採。
  (三)另經本院當庭勘驗長堤維也納社區大廳錄影監視器光碟，於
    畫面中出現黑衣男子、女子各一人，由大廳大門進入，該男
    子與女子與身穿警衛制服之人似有爭執，嗣後穿著白上衣牛
    仔褲之女子由另一方進入畫面中，該穿著警衛制服之人，見
    該女子即向該女子下跪，並於下跪之過程中與該女子談話，
    下跪時間甚長，有本院勘驗筆錄在卷可稽（見本院簡上字卷
    第44頁），被告坦認該穿著警衛制服之人是其本人，穿白上
    衣牛仔褲之女子為A 女（見本院簡上字卷第44頁），惟辯稱
    ：伊在大廳向A 女下跪是因為A 女說伊性騷擾她，伊跟她說
    伊不是故意要碰她，難道要伊下跪、道歉嗎，A 女弟弟就說
    那你下跪，伊才下跪云云。然倘被告確實因為A 女發燒而觸
    摸A 女，由於係基於正當理由所為，心中自應認為自己並無
    任何越舉之行為，豈可能無端向A 女下跪求其原諒？況被告
    當日於大廳見到A 女後即向A 女下跪，並未先與A 女爭論談
    判，且下跪時間甚長，顯見被告自知理虧，為求取A 女原諒
    ，始拋棄自尊向A 女下跪道歉，由此益徵被告確有對於A 女
    為上開性騷擾等違法行為。
  (四)綜上，本件事證明確，被告上揭犯行堪可認定，應依法論科
    。
二、論罪科刑部分：
  (一)核被告甲○○所為，係犯刑法第306 條第1 項之侵入住宅罪
    、性騷擾防治法第25條第1 項之意圖性騷擾，乘人不及抗拒
    而觸摸身體隱私處之行為罪。所犯上開2 罪，犯意各別，行
    為互殊，應予分論併罰。
  (二)被告先後2 次侵入A 女住處，所為之時間分別為98年7 月9
    日凌晨2 時20分許、2 時40分許，僅間隔約20分鐘，且被告
    首次侵入後，即未鎖門，而為其第二次侵入作準備，所為之
    時間、空間上皆有近接密切之關聯性，彼此間之獨立性極為
    薄弱，難以強行分割而個別評價，核此顯係基於單一無故侵
    入住宅之犯意所接續進行之各個部分動作，應僅構成接續犯
    之實質上一罪。
  (三)檢察官循告訴人A 女之請求提起上訴，認被告無故夜間進入
    A 女住處係2 次，原審僅認定1 次，且事後被告否認犯行，
    未與A 女和解，原審僅判處被告拘役50日及有期徒刑3 月，
    量刑過輕云云。其中侵入住宅犯罪次數部分，業經本院論述
    如前，檢察官認應論以2 次侵入住宅罪提起上訴，為無理由
    ，應予駁回。又按法官於有罪判決如何量處罪刑，甚或是否
    宣告緩刑，均為實體法賦予審理法官裁量之刑罰權事項，法
    官行使此項裁量權，自得依據個案情節，參酌刑法第57條所
    定各款犯罪情狀之規定，於法定刑度內量處被告罪刑；除有
    逾越該罪法定刑或法定要件，或未能符合法規範體系及目的
    ，或未遵守一般經驗及論理法則，或顯然逾越裁量，或濫用
    裁量等違法情事之外，並不得任意指摘其量刑違法（最高法
    院75年臺上字第7033號、72年臺上字第6696號、72年臺上字
    第3647號判例參照）。且在同一犯罪事實與情節，如別無其
    他加重或減輕之原因，下級審法院量定之刑，亦無過重或失
    輕之不當情形，則上級審法院對下級審法院之職權行使，原
    則上應予尊重（最高法院85年度臺上字第2446號判決參照）
    。準此，第一審法院所為量刑，如非有上揭明顯違法之情事
    ，尚難得以擅加指摘其違法或不當至明。原審認定被告罪證
    明確，援引刑事訴訟法第449 條第1 項、第3 項、第454 條
    第2 項，性騷擾防治法第25條第1 項，刑法第11條前段、第
    306 條第1 項、第41條第1 項前段，刑法施行法第1 條之1 
    第1 項、第2 項前段，分別判處拘役50日、有期徒刑3 月，
    如易科罰金，均以新臺幣1,000 元折算1 日，認事用法俱無
    違誤，量刑亦屬妥適，依前開最高法院判例意旨，殊難任意
    指摘原審量刑過輕，是檢察官徒以原審量刑過輕為由，提起
    上訴，為無理由，應予駁回。又被告執陳詞提起上訴，指摘
    原判決不當，亦無理由，亦應予駁回。
據上論斷，應依刑事訴訟法第455 條之1 第1 項、第3 項、第36
8 條，判決如主文。
本案經檢察官陳仁傑到庭執行職務。 

中    華    民    國    99    年    7     月    27    日
                  刑事第四庭  審判長法  官  袁雪華
                                    法  官  張淑華
                                    法  官  林宜靜
以上正本證明與原本無異。
不得上訴。
                                    書記官  王明玉
中    華    民    國    99    年    7     月    27    日

司法院資訊處製作；財團法人民間司法改革基金會備份。
